臺灣高雄地方法院刑事判決　　　　　　　　　　　九十三年度交簡上字第二六九號
　　上　訴　人　臺灣高雄地方法院檢察署檢察官
　　被　　　告　丁○○　男　民.
右列上訴人因被告過失傷害案件，不服台灣高雄地方法院九十三年度交簡字第三一六
五號，中華民國九十三年十一月三十日第一審判決（聲請簡易判決處刑案號：台灣高
雄地方法院檢察署九十三年度偵字第一八九九七號），提起上訴，本院管轄之第二審
合議庭判決如左：
    主  文
上訴駁回。
    事實及理由
一、本案經本院審理結果，認為原審之認事用法及量刑均無不當，應予維持，並引用
    原審判決書記載之事實、證據及理由（含檢察官聲請簡易判決處刑書）。另就理
    由部分補充：被告於車禍肇事後，於員警尚未知悉何人犯罪前，其有主動向到場
    處理之警員戊○○坦承為肇事者之事實，業據證人戊○○於本院審理中證稱：伊
    當天接獲通報過去現場，伊去之前並不知誰是肇事者，伊到現場後被告有主動向
    伊表示其是肇事當事人等語明確，是被告於員警尚未知悉何人犯罪前，即主動向
    員警表明為肇事者，已符合刑法第六十二條前段自首之規定，應減輕其刑。
二、上訴人雖循告訴人乙○○之請求提起本件上訴，其理由以被告尚未與告訴人達成
    和解，原審僅量處被告拘役五十九日，量刑顯屬過輕等語。惟查，法官於有罪判
    決中，究應如何量處罪刑，為實體法賦予審理法官裁量之刑罰權事項，法官行使
    此項裁量權，自得依據個案情節，參諸刑法第五十七條所定各款犯罪情狀之規定
    ，於該法定刑度範圍內，基於合義務性之裁量，量處被告罪刑。本院以為，量刑
    之裁量權，乃憲法所保障法官獨立審判之核心，法院行使此項裁量權，亦非得以
    任意或自由為之，仍應受一般法律原理原則之拘束，即仍須符合法律授權之目的
    、法律秩序之理念、國民法律感情及一般合法有效之慣例等規範，尤其應遵守比
    例原則及平等原則之意旨，否則即可能構成裁量濫用之違法（最高法院八十六年
    度台上字第七六五五號判決參照）。亦即如非有裁量逾越或裁量濫用之明顯違法
    情事，自不得擅加指摘其違法或不當，即使上級法院對下級法院裁量權之審查，
    亦應同此標準，此不僅在保障法官不受任何制度外之不當干涉，更保障法官不受
    制度內的異質干涉，此方符憲法第八十條所宣示獨立審判之真義。原審判決既已
    審酌被告並無刑事案件前科，且犯後坦承犯行，告訴人受傷之情形、車禍後迄今
    仍未與告訴人達成和解以賠償損害等一切情狀予以量刑，是其量刑已屬妥適，自
    不得僅因上訴人指摘量刑過輕，即認原審刑罰裁量權之行使有何違法或不當之處
    。綜上所述，上訴意旨請求撤銷原判決，為無理由，應予駁回。
據上論斷，應依刑事訴訟法第四百五十五條之一第三項、第三百七十三條、第三百六
十八條，判決如主文。
本案經檢察官丙○○到庭執行職務。
中　　　華      民       國       九十四    年     一     月   二十六   日
                                        臺灣高雄地方法院交通法庭
                                                審判長法  官  簡志瑩
                                                      法  官  楊佩蓉
                                                      法  官  呂憲雄
右正本證明與原本無異。
不得上訴。
　　　　　　　　　　　　　　            　　　　　　　書記官  吳良美
中　　　華      民       國       九十四    年     一     月   二十六   日
附件：
臺灣高雄地方法院刑事簡易判決                  九十三年度交簡字第三一六五號
    聲  請  人  臺灣高雄地方法院檢察署檢察官
    被      告  丁○○  男  五十一歲（民國○○○年○○月○日生）
                        住高雄市○○區○○路六十號三樓
                        身分證統一編號：Ｒ一三二七二六一號
右列被告因過失傷害案件，經檢察官聲請以簡易判決處刑（九十三年度偵字第一八九
九七號），本院判決如左：
    主  文
丁○○因過失傷害人，處拘役伍拾玖日，如易科罰金，以佰元折算壹日。
    事實及理由
一、本件犯罪事實及證據，除事實部分補充：「丁○○於案發後，並向到場處理之員
    警主動陳述肇事經過，表明為肇事當事人，對於未發覺之罪自首而接受裁判」外
    ，餘均引用檢察官聲請簡易判決處刑書之記載（如附件）。
二、核被告丁○○所為，係犯刑法第二百八十四條第一項前段之過失傷害罪。被告於
    犯罪未發覺前，向到場處理之員警主動表明為肇事當事人而向警察機關自首，此
    由卷附道路交通事故案件談話紀錄表載明：「十三、問：警方到達現場時是否主
    動向警方表明為肇事當事人？答：是」可稽，應依刑法第六十二條前段之規定減
    輕其刑。爰審酌被告並無前科，有臺灣高等法院被告全國前案紀錄表附卷可稽，
    素行尚屬良好，犯後坦承事實，及告訴人乙○○受傷情形，車禍後被告迄未與告
    訴人達成和解賠償告訴人之損害等一切情狀，量處如主文所示之刑，並諭知易科
    罰金之折算標準，以資懲儆。
三、依刑事訴訟法第四百四十九條第一項前段、第三項、第四百五十四條第二項，刑
    法第二百八十四條第一項前段、第六十二條前段、第四十一條第一項前段，罰金
    罰鍰提高標準條例第一條前段、第二條，逕以簡易判決如主文。
四、如不服本判決，得自收受送達之日起十日內，向本院提起上訴。
中      華      民      國    九十三    年     十一     月     三十     日
                                臺灣高雄地方法院交通法庭
                                    法  官    黃惠玲
右正本證明與原本無異。
如不服本判決，得於判決書送達之日起十日內，以書狀敘述理由，向本庭提出上訴。
                                    書記官    林秀珍
中    華    民    國      九十三      年      十二      月      一      日
附錄本判決論罪科刑法條全文：
刑法第二百八十四條
因過失傷害人者，處六月以下有期徒刑、拘役或五百元以下罰金，致重傷者，處一年
以下有期徒刑、拘役或五百元以下罰金。
臺灣高雄地方法院檢察署檢察官聲請簡易判決處刑書
　　　　　　　　　　　　　　　　　　　　　　　 九十三年度偵字第一八九九七號
　　 被　　　告　丁○○　　　男　五十歲（民國○○○年○○月○日生）
　　　　　　　　　　　　　　 籍設高雄市○○區○○路六十號三樓
　　　　　　　　　　　　　　 身分證統一編號：Ｒ一三二七二六一號
右被告因過失傷害案件，業經偵查終結，認為宜以簡易判決處刑，茲敘述犯罪事實及
證據並所犯法條如左：
　　　　　 犯罪事實
一丁○○於民國九十三年四月二十二日八時三十分許，駕駛車牌號碼ＸＹ—９１３２
　 號自小客車，沿高雄市三民區○○○路內側快車道由北向南方向行駛，行經高雄市
　 三民區○○○路與大順二路交叉路口欲左轉彎入大順二路時，其本應注意駕駛人
   駕駛汽車，應遵守道路交通號誌之指示，且汽車行駛至交叉路口，其轉彎應遵守
   號誌之指示，而依當時天氣晴朗、日間自然光線、路面乾燥無缺陷及無障礙物、
   視距良好等情況，其並無不能注意之情事，竟疏未注意而於民族一路左轉箭頭指
   示燈號號誌未變換為綠燈時，即貿然左轉，適有乙○○所騎乘沿民族一路慢車道
   由南往北方向直行之車牌號碼ＸＵＯ—３５６號重型機車行抵此一交叉路口，因
   丁○○之違規左轉而發生擦撞，致乙○○受有左前臂挫傷、左大腿挫傷等傷害。
二案經乙○○訴由高雄市政府警察局三民第二分局移送偵辦。
　　　　　 證據及所犯法條
一右揭事實，業據被告丁○○於警詢、偵訊時供認不諱，核與告訴人乙○○指訴之車
　 禍發生情節相符，並有警製道路交通事故調查報告表、道路交通事故現場圖、交通
　 事故談話紀錄表各乙份及大千醫院所出具之乙診字第１０６４１號號診斷證明書
   乙紙附卷可佐。按汽車駕駛人駕駛汽車，應遵守道路交通號誌之指示，且汽車行
   駛至交叉路口，其轉彎應遵守號誌之指示，道路交通安全規則第九十條、第一百
   零二條第一項第一款分別定有明文。被告於警詢、偵訊時坦承此一交叉路口設有
   左轉指示燈號，其既係領有合格駕照之人，對於上開規定自應知之甚稔。復依卷
   附道路交通事故調查報告表所示，事發當時天候、光線均良好，路面無缺陷、無
   障礙物之狀況，其亦無不能注意之情事，詎其竟疏未注意，貿然於左轉箭頭指示
   燈號號誌未變換為綠燈時，即行左轉，足徵其顯有過失。又告訴人確因本件車禍
   ，受有如犯罪事實欄所示之傷害，則被告之過失行為與告訴人所受傷害間，自具
   有相當因果關係，是被告犯嫌堪以認定。
二核被告所為，係犯刑法第二百八十四條第一項前段之過失傷害罪嫌。
三依刑事訴訟法第四百五十一條第一項聲請逕以簡易判決處刑。
　　此致
臺灣高雄地方法院
中　　　華　　　民　　　國　　九十三　　年　　　十　　　月　　二十九　　日
　　　　　　　　　　　　　　　　　　　　 檢　察　官　甲　○　○
右正本證明與原本無異
中　　　華　　　民　　　國　　九十三　　年　　 十一 　　月　　　四　　　日
　　　　　　　　　　　　　　　　　　　　 書　記　官
參考法條
刑法第二百八十四條第一項前段
因過失傷害人者，處六月以下有期徒刑、拘役或五百元以下罰金。
